臺灣臺中地方法院臺中簡易庭民事判決  
                                   111年度中簡字第2756號
原      告  葉保忠  
法定代理人  葉麗芳  
訴訟代理人  張慶達律師
複 代 理人  李世傑  
被      告  凱基商業銀行股份有限公司
                      設臺北市○○區○○○路000號0、00及00樓
法定代理人  龐德明Stefano Paolo Ｂertamini

訴訟代理人  孫聖淇  
上列當事人間確認債權不存在事件，本院於中華民國111年10月2
7日言詞辯論終結，判決如下：
    主      文
原告之訴駁回。
訴訟費用由原告負擔。
    事實及理由
一、按分公司係總公司分設之獨立機構，就其業務範圍內之事項
    涉訟時，自有當事人能力。又原告對分公司起訴後於訴訟進
    行中，將被告更正為總公司應認為訴之變更（最高法院40年
    台上字第105號判例參照）。原告起訴以「凱基商業銀行股
    份有限公司臺中分公司」為被告，後變更為被告為「凱基商
    業銀行股份有限公司」，被告當庭同意原告訴之變更（見卷
    第106頁），合於民事訴訟法第255條第1項第1款之規定，應
    予准許。
二、原告主張：原告因重大車禍腦部受傷，目前呈植物人狀態，
    已受監護宣告，由法定代理人葉麗芳為監護人。監護人為明
    瞭原告名下財產資料，乃向財團法人金融聯合徵信中心查詢
    原告有無欠債，發現原告對被告有新臺幣（下同）47萬1000
    元之呆帳。然原告平時生活簡樸，開計程車為業尚可過活，
    應無向被告借款之需求。原告有無向被告借貸及借貸情節為
    何，有查證之必要。被告所提小額循環信用貸款申請書未能
    證明兩造間有借貸合意，客戶交易明細表為被告自行製作，
    其真實性可疑，且無相關消費單據可佐，原告否認其真正。
    被告所提支付命令不具既判力，原告仍得提起確認債權不存
    在訴訟。退萬步言，果被告能舉證兩造間有借貸之事實，認
    原告於95年12月12日尚欠45萬0546元，被告僅得請求5年之
    利息，爰提起本件確認債權不存在訴訟等語，並聲明：確認
    兩造間47萬1000元借貸法律關係不存在。
三、被告則以：被告就系爭債權曾取得鈞院96年促字第23914號
    支付命令，依修正前民事訴訟法第521條第1項規定，該支付
    命令與確定判決有同一之效力。被告執上開支付命令為執行
    名義，聲請強制執行程序，經鈞院以100年度司執字第12619
    0號發給債權憑證，復於102、103年間於鈞院以上開債權憑
    證聲請強制執行無果；於105年間於臺灣臺北地方法院以上
    開債權憑證聲請強制執行無果；於107、108、109年間於鈞
    院以上開債權憑證聲請強制執行無果，均未逾15年時效。退
    言之，縱認上開支付命令未具既判力，原告向被告申辦現金
    卡並簽訂小額循環信用貸款契約，依小額循環信用貸款契約
    第10條規定，原告應於借款當時並未曾向被告提出記載數額
    有誤，自應認被告依原告歷史借貸紀錄而形成之客戶交易明
    細表為真。GEORGE & MARY卡性質屬於小額信用貸款，被告
    提供一定金額之信用額度，原告即可於該授權範圍內隨時至
    自動化服務設備提領支用現金，自無相關消費單據。則原告
    已簽署GEORGE & MARY卡啟用申請書，並當場領用GEORGE & 
    MARY卡，亦有GEORGE & MARY卡補發申請，皆表明原告與被
    告間已達成借貸合意等語置辯，答辯聲明：駁回原告之訴。
四、得心證之理由：
　㈠按確認法律關係之訴，非原告有即受確認判決之法律上利益
    者，不得提起之，民事訴訟法第247條第1項前段定有明文。
    所謂即受確認判決之法律上利益，係指法律關係之存否不明
    確，原告主觀上認其在法律上之地位有不妥之狀態存在，且
    此種不妥之狀態，能以確認判決將之除去者而言（最高法院
    52年台上字第1240號判例參照）。原告主張兩造間47萬1000
    元借貸法律關係不存在，為被告所否認，則原告於私法上之
    地位難謂無受侵害之危險，又此項危險得以對於被告之確認
    判決除去，則原告提起本件確認之訴，應有即受確認判決之
    法律上利益而有權利保護之必要。　
　㈡查被告更名前公司名稱為「萬泰商業銀行股份有限公司（下
    稱萬泰商銀）」，有公司變更登記事項卡及經濟部函在卷可
    佐（見卷第61、111-116頁）。被告前以原告向其申請現金
    卡並簽訂小額循環信用貸款契約，積欠帳款45萬1790元及其
    中45萬0546元自96年1月17日起至清償日止，按年息百分之2
    0計算之延滯利息，聲請本院核發96年度促字第23914號支付
    命令確定在案，後經被告執該支付命令暨確定證明書聲請強
    制執行，經本院執行處換發100司執字第126190號債權憑證
    等情，有債權憑證、萬泰商銀小額循環信用貸款契約書及交
    易明細在卷可稽（見卷第69-78頁），堪認為真正。按104年
    7月1日修正前民事訴訟法第521條第1項規定：「債務人對於
    支付命令未於法定期間合法提出異議者，支付命令與確定判
    決有同一之效力。」。被告前聲請本院對於原告核發96年度
    促字第23914號支付命令確定，已發生與確定判決同一之效
    力即既判力。次按訴訟標的之法律關係，於確定之終局判決
    中經裁判者，就該法律關係即有既判力，法院不得為反於確
    定判決意旨之裁判，且不得以該確定判決言詞辯論終結前，
    所提出或得提出而未提出之其他攻擊防禦方法為與該確定判
    決意旨相反之主張。被告聲請本院對於原告核發96年度促字
    第23914號支付命令確定，應認原告確有負欠被告前揭支付
    命令所載債務，原告主張被告所提小額循環信用貸款申請書
    未能證明兩造間有借貸合意，所提客戶交易明細表為被告自
    行製作，其真實性可疑，且無相關消費單據可佐，據以爭執
    兩造間借貸關係不存在云云，均屬執行名義成立前已成立證
    據，非本院得予審酌，原告更以此主張兩造間借貸關係不存
    在云云，並無理由。
　㈢按利息、紅利、租金、贍養費、退職金及其他1年或不及1年
    之定期給付債權，其各期給付請求權，因5年間不行使而消
    滅，民法第126條定有明文。查被告聲請本院核發96年度促
    字第23914號支付命令確定，先後於100年、102年、103年、
    105年、107年、108年、109年聲請強制執行，有債權憑證及
    繼續執行紀錄表在卷可考（見卷第69-72頁），消滅時效因
    歷次聲請強制執行而中斷，自中斷事由終止時重新起算，均
    未逾5年，不生利息請求權因5年間不行使而消滅之情，原告
    主張被告僅得請求5年之利息（超過5年之利息債權不存在）
    云云，亦無理由。
五、從而，原告請求確認兩造47萬1000元借貸法律關係不存在，
    為無理由，應予駁回。
六、本件事證已臻明確，兩造其餘攻擊防禦方法，與判決之結果
    不生影響，無庸逐一論究，末此敘明。
七、據上論結，本件原告之訴為無理由，依民事訴訟法第78條，
    判決如主文。
中　　華　　民　　國　　111 　年　　11　　月　　17　　日
                  臺灣臺中地方法院臺中簡易庭
                                  法  官  熊祥雲
以上正本係照原本作成。
如不服本判決，應於送達後20日內，向本院提出上訴狀並表明上
訴理由，如於本判決宣示後送達前提起上訴者，應於判決送達後
20日內補提上訴理由書（須附繕本），如委任律師提起上訴者，
應一併繳納上訴審裁判費。
中　　華　　民　　國　　111 　年　　11　　月　　17　　日
                                  書記官  王麗麗